臺灣板橋地方法院刑事判決             100年度訴字第2683號
公  訴  人  臺灣板橋地方法院檢察署檢察官
被      告  黃遵明
上列被告因違反毒品危害防制條例案件，經檢察官提起公訴（10
0 年度毒偵字第6382號），被告於準備程序進行中先就被訴事實
為有罪之陳述，經告知簡式審判程序之旨，並聽取當事人之意見
後，本院裁定由受命法官獨任進行簡式審判程序，判決如下：
    主  文
黃遵明施用第一級毒品，累犯，處有期徒刑玖月，扣案之第二級
毒品甲基安非他命（驗餘淨重零點參壹玖捌公克）沒收銷燬；扣
案盛裝上開毒品之包裝袋壹只，沒收之。
    事  實
一、黃遵明前因（一）施用第二級毒品案件，經本院以87年度毒
    聲字第3600號裁定送觀察、勒戒後，認有繼續施用毒品之傾
    向，再經本院以87年度毒聲字第4035號裁定令入戒治處所施
    以強制戒治，於民國88年7 月28日停止戒治釋放出所，並由
    臺灣板橋地方法院檢察署檢察官以89年度戒毒偵字第328 號
    為不起訴處分確定。（二）又於前開強制戒治執行完畢釋放
    出所後5 年內之89年12月間，因施用毒品案件，經臺灣臺北
    地方法院以89年度毒聲字第3132號裁定令入戒治處所施以強
    制戒治，並由同法院以90年度易字第604 號判決處有期徒刑
    6 月，上訴後經臺灣高等法院以90年度上易字第2030號判決
    上訴駁回而確定；又因持有第二級毒品案件，經本院以89年
    度易字第4031號判決處有期徒刑5 月確定，上開2 罪經裁定
    應執行有期徒刑10月，於91年10月20日執行完畢。（三）又
    於98年間因施用毒品案件，經本院以98年度易字第755 號判
    決處有期徒刑7 月，上訴後經臺灣高等法院以98年度上易字
    第1647號判決上訴駁回而確定；另因施用毒品案件，經臺灣
    臺北地方法院以98年度易字第3639號判決處有期徒刑8 月確
    定，上開2 罪接續執行，於99年12月30日縮刑期滿執行完畢
    。詎仍不知悔改，竟基於施用第一級毒品海洛因及第二級毒
    品甲基安非他命之犯意，於100 年9 月7 日下午4 時許，在
    新北市○○區○○路上某加油站廁所內，以將海洛因及甲基
    安非他命混合放入玻璃球吸食器內燒烤加熱吸食煙霧之方式
    ，同時施用海洛因及甲基安非他命1 次。嗣於100 年9 月8
    日23時15分許，在新北市○○區○○街22號前，為警查獲，
    並扣得第二級毒品甲基安非他命1 包（淨重0.32公克、驗餘
    淨重0.3198公克），經其同意採尿送驗，結果呈鴉片類（嗎
    啡、可待因）及安非他命類（安非他命、甲基安非他命）藥
    物陽性反應，而查知上情。
二、案經新北市政府警察局板橋分局移送臺灣板橋地方法院檢察
    署檢察官偵查起訴。
    理  由
一、本件被告黃遵明所犯係死刑、無期徒刑、最輕本刑為3 年以
    上有期徒刑以外之罪，其於準備程序中先就被訴事實為有罪
    之陳述，經法官告知簡式審判程序之旨，並聽取公訴人、被
    告之意見後，依刑事訴訟法第273 條之1 第1 項規定，經本
    院合議庭裁定，由受命法官獨任進行簡式審判程序審理；且
    依刑事訴訟法第273 條之2 及第159 條第2 項規定，不適用
    傳聞法則有關限制證據能力之相關規定，合先敘明。
二、前揭犯罪事實，業據被告於本院審理時坦承不諱，又被告於
    100 年9 月9 日為警採集之尿液，經送臺灣檢驗科技股份有
    限公司檢驗結果，呈鴉片類（嗎啡、可待因）及安非他命類
    （安非他命、甲基安非他命）藥物陽性反應一情，有新北市
    政府警察局板橋分局偵辦毒品危害防制條例被移送人姓名及
    代碼對照表、臺灣檢驗科技股份有限公司濫用藥物檢驗報告
    各1 份在卷可稽，並有新北市政府警察局板橋分局搜索扣押
    筆錄、扣押物品目錄表及扣案之第二級毒品甲基安非他命1
    包（淨重0.32公克、驗餘淨重0.3198公克）可佐，被告之自
    白既有上開證據足資補強，應堪信為真實。又被告於本院審
    理時供稱其係將海洛因及甲基安非他命混合放入玻璃球吸食
    器內燒烤加熱吸食煙霧之方式而同時吸食等語，而毒品施用
    方式因人而異，依行政院國軍退除役官兵輔導委員會臺北榮
    民總醫院93年5 月11日北總內字第0930023372號函文所示：
    「雖甲基安非他命或海洛因大多分開使用，惟於下列情況會
    有混用：1.有些海洛因使用者喜好加入甲基安非他命以增加
    其舒暢感覺；2.原先使用甲基安非他命者開始嘗試使用海洛
    因時；3.有些海洛因成癮者偶而會施用安非他命來消除海洛
    因戒斷時出現之不舒服症狀；4.有些海洛因販毒者加入甲基
    安非他命以增加其重量。這兩種藥物同時施用不會引起排斥
    ，甚至在欣快感方面有被加強的可能。」等語，並無排除前
    開2 種毒品同時施用之可能，復查無其他證據證明被告係分
    別施用第一級毒品海洛因及第二級毒品甲基安非他命，依罪
    疑為輕原則，自應為被告有利之認定。再觀之事實欄所載被
    告前案紀錄，被告於初次施用毒品經觀察、勒戒及強制戒治
    執行完畢釋放後5 年內，又因施用毒品犯行經戒毒處遇及論
    罪科刑，有臺灣高等法院被告前案紀錄表1 份在卷足憑，其
    再犯本案，已不屬毒品危害防制條例第20條規定之「初犯」
    或「5 年後再犯」情形，自應依法追訴處罰（最高法院97年
    度第5 次刑事庭會議決議；最高法院98年度台非字第12號判
    決可資參照）。據此，本案事證明確，被告犯行堪以認定，
    應依法論科。
三、查海洛因、甲基安非他命分為毒品危害防制條例第2 條第2
    項第1 款、第2 款所定之第一級、第二級毒品，核被告所為
    ，係犯毒品危害防制條例第10條第1 項之施用第一級毒品罪
    及同條第2 項之施用第二級毒品罪。其施用前後持有毒品之
    行為，均為施用之高度行為所吸收，不另論罪。被告以一行
    為同時施用第一級毒品海洛因及第二級毒品甲基安非他命，
    而觸犯上開2 罪名，為想像競合犯，應依刑法第55條規定，
    從一重之施用第一級毒品罪處斷。被告前有如上述之論罪科
    刑及執行紀錄，有臺灣高等法院被告前案紀錄表1 份在卷可
    佐，其於有期徒刑執刑完畢後，5 年內故意再犯本件有期徒
    刑以上之罪，為累犯，應依法加重其刑。爰審酌被告經觀察
    、勒戒、強制戒治及多次刑罰執行後，猶再度施用第一級毒
    品及第二級毒品，顯見其戒除毒癮之意志薄弱，惟念其施用
    毒品係自戕身心健康，對於他人法益尚無具體危害，兼衡其
    犯罪動機、目的、手段及犯後坦承犯行之態度等一切情狀，
    爰量處如主文所示之刑，以示懲儆。扣案之白色透明結晶1
    包（淨重0.32公克、驗餘淨重0.3198公克），為本案查獲之
    第二級毒品甲基安非他命，有交通部民用航空局航空醫務中
    心100 年9 月27日航藥鑑字第1004838 號毒品鑑定書1 份在
    卷可稽，應依毒品危害防制條例第18條第1 項前段之規定，
    不問屬於犯人與否，沒收銷燬之。至扣案用以盛裝上開甲基
    安非他命之包裝袋1 只，於鑑定時既可與甲基安非他命分別
    秤重，足證可與甲基安非他命析離，且係用於包裹毒品，防
    止毒品裸露、潮濕，便於持有、攜帶之用，為被告所有供本
    案犯罪所用之物，業據被告供承不諱，爰依刑法第38條第1
    項第2 款規定，宣告沒收之。
據上論斷，依刑事訴訟法第273 條之1 第1 項、第299 條第1 項
前段，毒品危害防制條例第10條第1 項、第2 項、第18條第1 項
前段，刑法第11條、第55條、第47條第1 項、第38條第1 項第2
款，判決如主文。
本案經檢察官吳孟竹到庭執行職務。
中    華    民    國   100    年    12    月    23    日
                  刑事第五庭    法  官  劉 凱 寧
上列正本證明與原本無異。
如不服本判決應於收受送達後10日內向本院提出上訴書狀，並應
敘述具體理由；其未敘述上訴理由者，應於上訴期間屆滿後20日
內向本院補提理由書（均須按他造當事人之人數附繕本）「切勿
逕送上級法院」。
                                書記官  林 伶 芳
中    華    民    國   100    年    12    月    23    日
附錄本案論罪科刑法條全文：
毒品危害防制條例第10條
施用第一級毒品者，處 6 月以上 5 年以下有期徒刑。
施用第二級毒品者，處 3 年以下有期徒刑。